# 请教版主：股份支付形成的资本公积是否调整期末长投价值？

提问人：LouisZrj 时间：2023-08-19 09:16:59
陈版主好！我现在遇到这样一个情况：假设，A公司与C公司共同投资B公司 100 万元，A公司出资 49 万元、C公司出资 51 万元，C公司对B公司形成控制。当年，A公司虽然不是B公司的母公司，但向B公司员工进行了以权益结算的股权激励，假设股份支付金额为 100 万元。当年B公司无其他业务。我的困惑在于，B公司账面确认的资本公积，站在A公司的角度是否需要调整长投？具体如下： A公司投资B公司，A公司做账：借 长期股权投资-投资成本49 贷 银行存款 49 A公司给B公司股权激励，A公司做账：借 长期股权投资-投资成本 100 贷 资本公积-其他资本公积 100 年末，B公司的净资产情况为：实收资本 100 万、资本公积 100 万（股权激励形成）、未分配利润-100 （股权激励计入管理费用形成） A公司根据权益法对长投进行调整：借 长期股权投资-损益调整 -49（-100 _49%_ ）贷 投资收益 _-49_ 对于 _B_ 公司账面的资本公积部分，是否还需要调整长投？即如下分录？借 长期股权投资 _-_ 其他权益变动 _49_ （ _100_ 49%）贷 资本公积-其他资本公积 49 对于对于 A 公司而言，年末对 B 公司的长期股权投资是100 万（万（ 49+100-49 ）还是）还是 149 万（万（ 49+100-49+49 ）？）？

回答人：chenyiwei
对本公司，年末对B公司的长投账面价值是 149 万元，该金额高于在B公司净资产中所占的份额，原因即为单方面承担100%股权激励成本所形成的额外投资成本。该做法可能导致较大的长投减值风险，今后在减值迹象识别和减值测试方面需从严把握。

提问人：LouisZrj 时间：2023-08-27 14:09:04
陈版，再向您咨询一个问题：
站在合并报表角度，A公司的合并报表中是否要对B公司的长投再进行调整：
借 资本公积 49
贷 长期股权投资 49
使得长期股权投资调整回 100 万？（有点类似于内部交易未实现损益的调整）

回答人：chenyiwei
合并层面，对子公司的长投都是要抵销的，因此不论是否做该处理，只要保证最终合并结果正确即可。

提问人：LouisZrj 时间：2023-08-30 10:19:30
但是我的例子中B公司并不是A公司的子公司（A公司对B公司是重大影响）。因此，在A公司的合并报表层面，B公司的长投依然在报表中体现。
这也是我比较纠结要不要对B公司的长投予以调整？是 149 万还是 100 万？麻烦您再解答一下

回答人：chenyiwei
你说的情况，合并报表层面不需要做如 4 楼所述的调整。